da: Klatreaktivitet: Isklatring; Bjergbestigning; Sportsklatring; Klatring; Andet
pt-PT: Atividade de escalada: Escalada no gelo; Montanhismo; Escalada desportiva; Escalada tradicional; Outro
sk-SK: Horolezectvo: Ľadové lezenie; Horolezectvo; Športové lezenie; Tradičné lezenie; Iné
ro-RO: Activitate de alpinism: Alpinism pe gheață; Alpinism; Alpinism sportiv; Alpinism tradițional; Altele
lt-LT: Laipiojimo veikla: Ledo laipiojimas; Alpinizmas; Sportinis laipiojimas; Tradicinis laipiojimas; Kita
es: Actividad de escalada: Escalada en hielo; Montañismo; Escalada deportiva; Escalada tradicional; Otros
sv: Klättringsaktivitet: Isklättring; Bergsbestigning; Sportklättring; Tradklättring; Övrigt
hu: Hegymászó tevékenység: Jégmászás; Hegymászás; Sportmászás; Trad mászás; Egyéb
bg-BG: Активност, свързана с катерене: Ледено катерене; Алпинизъм; Спортно катерене; Традиционно катерене; Други
el: Δραστηριότητα αναρρίχησης: Αναρρίχηση στον πάγο; Ορειβασία; Αθλητική αναρρίχηση; Παραδοσιακή αναρρίχηση; Άλλο
fr: Activité d’escalade: Escalade sur glace; Alpinisme; Escalade sportive; Escalade traditionnelle; Autre
th: กิจกรรมปีนเขา: ปีนน้ำแข็ง; ปีนเขา; ปีนผาตามเส้นทาง; ปีนผาแบบดั้งเดิม; อื่นๆ
vi: Hoạt động leo núi: Leo băng; Leo núi địa hình; Leo núi thể thao; Leo núi đá; Khác
pl: Wspinaczka: Wspinaczka lodowa; Alpinizm; Wspinaczka sportowa; Wspinaczka tradycyjna; Inne
nl: Klimactiviteit: IJsklimmen; Bergbeklimmen; Sportklimmen; Traditioneel klimmen; Andere
tr: Tırmanma aktivitesi: Buz tırmanışı; Dağcılık; Spor tırmanışı; Geleneksel tırmanış; Diğer
pt-BR: Atividade de escalada: Escalada no gelo; Montanhismo; Escalada esportiva; Escalada tradicional; Outro
fi: Kiipeilytoiminta: Jääkiipeily; Vuorikiipeily; Urheilullinen kiipeily; Perinteinen kiipeily; Muu
hr-HR: Penjačka aktivnost: Penjanje po ledu; Planinarenje; Sportsko penjanje; Tradicionalno penjanje; Ostalo
it: Arrampicata: Arrampicata su ghiaccio; Alpinismo; Arrampicata sportiva; Arrampicata tradizionale; Altro
nb: Klatreaktivitet: Isklatring; Fjellklatring; Sportsklatring; Tradisjonell klatring; Annet
zh-TW: 攀岩活動: 攀冰; 登山; 運動攀登; 徒手攀岩; 其他
ja: 登山アクティビティ: アイスクライミング; 登山; スポーツクライミング; トラッドクライミング; その他
de: Kletteraktivität: Eisklettern; Bergsteigen; Sportklettern; Traditionelles Klettern; Sonstiges
ru: Направление скалолазания: Ледолазание; Альпинизм; Спортивное скалолазание; Традиционное скалолазание; Другое
cs: Druh lezení: Lezení v ledu; Horolezectví; Sportovní lezectví; Tradiční lezení; Jiné
en: Climbing activity: Ice climbing; Mountaineering; Sport climbing; Trad climbing; Other
ko: 등산 활동: 빙벽 등반; 등산; 스포츠 클라이밍; 전통 등반; 기타
sl-SI: Plezalna dejavnost: Plezanje po ledu; Alpinizem; Športno plezanje; Tradicionalno plezanje; Drugo
zh-CN: 攀岩活动: 攀冰; 登山; 运动攀登; 传统攀岩; 其他